---
title: "Heimarbeit4"
author: "Tobias Hoesli, Julien Lattmann"
date: '2022-05-22'
output:
  pdf_document: default
  html_document:
    df_print: paged
bibliography: citation.bib
link-citations: true
---
Wie bereits bei der letzten Arbeit beschrieben stellt unser Netzwerk die Transfers
zwischen allen Teams aus den beiden höchsten Fussballigen der Schweiz in der Saison
2021/22 dar. Die Knoten stellen die 20 Mannschaften dar (je 10 pro Liga), während
die Kanten jeweils einen Transfer, also einen Spieler, welcher von einem Team zu
einem anderen gewechselt ist, verkörpern. Weil die Richtung des Wechsels bestimmt
ist, handelt es sich um ein gerichtetes Netzwerk.

Unsere Hauptvisualisierung (Abbildung 1) gibt im Grunde alle Informationen über unser Netzwerk auf einen Blick wieder. Die Kanten unterscheiden sich farblich durch den Transfertyp und ihre Grösse repräsentiert die Transaktionssumme.
Das Netzwerk hat erwartungsgemäss eine Grösse von 20, was auch der Anzahl der Knotenpunkte entspricht. Die Knoten unterscheiden sich farblich zwischen den beiden Schweizer Ligen und die Grösse repräsentiert zusätzlich den Stellenwert des einzelnen Knotens im Netzwerk, gemäss Betweeness.
Bei der Betrachtung der verschiedenen Zentralitäts-Masse offenbaren sich einige
Unterschiede bezüglich der Varianz der Zentralität zwischen den Knoten.
Bei der degree-basierten Zentralisierung variieren die Werte für alle Knoten in 
einem überschaubaren Bereich von 3-7. Dies drückt aus, wie viele direkte 
Verbindungen zu anderen Knoten bei jedem Knoten vorhanden sind (Jansen, 2006).
Gemäss Jansen weist das Mass auf die "mögliche Kommunikationsaktivität" hin, 
womit die Aktivität der Teams bezüglich dem Abgeben von Spielern nicht allzu fest
variiert und somit auch kein Team einen extrem "zentralen" Platz im Graphen
einnimmt. 
Die betweenness-basierte Zentralisierung offenbart grössere Unterschiede zwischen
den einzelnen Knoten, da die Unterschiede bezüglich kürzesten Pfaden, welche
durch den betrachteten Knoten führen, grösser sind als jene bezüglich direkten 
Verbindungen. Der Wertebereich reicht somit von 1.7 bis 28.8 und drückt gemäss
Jansen (2006) die "mögliche Kommunikationskontrolle" aus. Das "zentralste" Team
im Netzwerk wäre somit YB, welches über ein hohes Mass an "Kontrolle" darüber
verfügt, wie Spieler innerhalb der Liga transferiert werden. 
Zulezt kann noch die closeness-basierte Zentralisierung betrachtet werden, welche 
aufgrund der Werte, welche alle nahe bei 0.5 liegen und nur wenig variieren,
nahe legt, dass alle Knoten ein ähnlich hohes Mass an Zentralität aufweisen. Die
tiefen Werte hier implizieren, dass zwischen sämtlichen Knoten durchaus geringe
durchschnittliche Distanzen bestehen. Gemäss Jansen (2006) dient das Mass auch
als Indikator für die Unabhängiigkeit bzw. Effizienz der Knoten, welche somit 
bei allen Teams hoch sein dürfte.


Für das Clustering (Abbildung 2) haben wir uns für drei verschiedene Methoden entschieden, um bestimmte "Communities" in unserem Netzwerk zu bestimmen. Die von uns gewählten Methoden waren "Walktrap, Edge-Betweeness und Infomap". Die Entscheidung für die beiden letztgenannten Methoden war darauf zurückzuführen, dass sie die einzigen waren, die gerichtete Netzwerke unterstützen. 
Edge-Betweeness und Infomap Clustering zeigten leider einen niedrigen Modularitätswert (zwischen 1,11 - 1,13), was uns zeigt, dass die Algorithmen nicht zuversichtlich waren, Untergruppenstrukturen in unserem Netzwerk zu finden. Die Modularität zeigt also, dass unser Netzwerk keine einzelnen besonders dichten Verbindungen zwischen den Knoten aufweist.
Interessant ist, dass das Clustering, das auf den ersten Blick die "deutlichste" Unterscheidbarkeit von Clustern darstellt (Walktrap), den niedrigsten Modularitätswert (0,06) aufweist.

Ausserdem haben wir ein wenig Modellierung betrieben.
Die Modellierung ist nützlich bei der Analyse von Netzwerkmodellen und dient als Grundlage für den Vergleich empirischer sozialer Netzwerke und als Bausteine für komplexe Netzwerksimulationen [@Luke].
Wir führten die Simulation von 3 verschiedenen Modellen mit der gleichen Netzwerkgrösse durch.
Interessant dabei war, dass die Modelle in beiden Spektren gebaut wurden, das Erdos-Renyi-Modell erzeugte ein etwas dichteres Modell als unser eigenes. Noch beeindruckender war jedoch, dass das Barbasi Game Model im Vergleich zu unserem ursprünglichen Modell eine sehr geringe Dichte (0.1 im Vergleich zu 0.45) aufwies. Das Modell erzeugte sogar Isolates und Komponenten.

Als literarische Referenz haben wir uns auf Ali Sevilmis Papier bezogen, das die Transfers in der türkischen Liga untersucht [@Ali]. 




Anzahl Wörter: 668

```{r creating Network (network package), include=FALSE}
## ----set up of packages, include=FALSE--------------------------------------------------------------------------------------------------------
# install.packages("statnet")
library("RColorBrewer")
library("statnet")
library("scales")
library("formatR")

library("knitr")
library("readxl")
library("tidyr")
library("kableExtra")
library("dplyr")


## ----set up of edge list , tidy=TRUE----------------------------------------------------------------------------------------------------------
edge_list <- read.csv("data/Edge_List_Values.csv", sep = ";")

# Ertsellen der Kanten-Liste aufgrund der gesammelten Daten
netmat2 <- edge_list

# Netzwerk-Objekt erstellen
transfer_net <- network(netmat2, matrix.type = "edgelist", directed = TRUE)

# Knoten Acronyms 
network.vertex.names(transfer_net) <- 
  c(
    "YB",
    "BAS",
    "SFC",
    "LUG",
    "LUZ",
    "LS",
    "SG",
    "FCZ",
    "SION",
    "GC",
    "VAD",
    "THU",
    "SLO",
    "FCS",
    "AAR",
    "WIN",
    "WIL",
    "SCK",
    "XAM",
    "YS")




# Knoten-Attribut "league" definieren

network::set.vertex.attribute(transfer_net, "league", c(
  "SL", "SL", "SL", "SL", "SL",
  "SL", "SL", "SL", "SL", "SL",
  "ChL", "ChL", "ChL", "ChL", "ChL",
  "ChL", "ChL", "ChL", "ChL", "ChL"
))



#Kanten-Attribut "spendings" definieren: Transfersumme in Tsd.
spendings <- read.csv("data/Spendings.csv", sep = ";")
network::set.edge.attribute(transfer_net, "spendings", spendings)

#Kanten-Attribut "type" definieren: Spieler-Transaktionstyp (Ablöse, Leihe, unbekannt)
type <- read.csv("data/Type_ID.csv", sep = ";")
network::set.edge.attribute(transfer_net, "type", type)

# Knoten-Attribut "alldeg" definieren (abgekürzte Variante)
transfer_net %v% "alldeg" <- sna::degree(transfer_net)

class(transfer_net)



```


```{r Finale Visualisierung , include=FALSE}

bet <-sna::betweenness(transfer_net, gmode = "graph")
summary(bet)
bet


deg <-sna::degree(transfer_net, gmode = "graph")
deg

cls <-sna::closeness(transfer_net, gmode = "graph")
cls




par(mar=c(1,0,1,0), mfrow=c(1,1))
linecol_pal <- c("#e0209d","#fa9fb5","#ffc74f")
league_pal = c("#aa36eec4", "#f353de")
type_cat <- as.factor(network::get.edge.attribute(transfer_net,"type"))
league_cat = as.factor(network::get.vertex.attribute(transfer_net,"league"))


set.seed(8)
gplot(transfer_net, vertex.col = league_pal[league_cat],
      displaylabels = TRUE,
      vertex.cex = sqrt(bet+1)/1.85,
      vertex.border = "white",
      edge.col= linecol_pal[transfer_net %e% 'type'],
      edge.lwd = sqrt(transfer_net 
      %e% "spendings")*0.35,mode = "fruchtermanreingold",
      boxed.labels = TRUE,label.border = "white", label.pos = 0,
      label.bg = "white", label.col = league_pal[league_cat],
      label.cex = 0.85, usearrows = TRUE)
legend("bottomleft", legend= c("Abloese", "Leihe", "unbekannt"),
       col=linecol_pal, lty = 1, lwd = 4 ,pt.cex = 1.5, bty = "o", title = "Transfer-Typ")
legend("bottomright", legend= c("Challenge League", "Super League"),
       col=league_pal, pch = 19, pt.cex = 1.5, bty = "o", title = "Liga")



```




```{r creating Igraph object , include=FALSE}

library(igraph)
# detach(package:statnet, unload = TRUE)
# detach(package:network, unload = TRUE)

edge_list <- read.csv("data/Edge_List_Values.csv", sep = ";")
class(edge_list)
graph <- graph_from_data_frame(edge_list, directed=FALSE, vertices = )



V(graph)$name <- 
  c(
    "YB",
    "BAS",
    "SFC",
    "LUG",
    "LUZ",
    "LS",
    "SG",
    "FCZ",
    "SION",
    "GC",
    "VAD",
    "THU",
    "SLO",
    "FCS",
    "AAR",
    "WIN",
    "WIL",
    "SCK",
    "XAM",
    "YS")

V(graph)$league <- c(
  "SL", "SL", "SL", "SL", "SL",
  "SL", "SL", "SL", "SL", "SL",
  "ChL", "ChL", "ChL", "ChL", "ChL",
  "ChL", "ChL", "ChL", "ChL", "ChL"
)

# net <- network(edge_list, directed = TRUE, matrix.type = "edgelist", vertex.attrnames = vertex_names)

type <- read.csv("data/Type_ID.csv", sep = ";")
E(graph)$type <- type

spendings <- read.csv("data/Spendings.csv", sep = ";")
E(graph)$spending <- spendings



# Ertsellen der Kanten-Liste aufgrund der gesammelten Daten
# netmat2 <- edge_list

V(graph)
graph

```




```{r Clustering , include=FALSE}

cw <- cluster_walktrap(graph)
membership(cw)
modularity(cw)
ceb <- cluster_edge_betweenness(graph)
membership(ceb)
modularity(ceb)
imap <- cluster_infomap(graph)
membership(imap)
modularity(imap)


graph_pal <- c("#FF5733", "#f353de")
V(graph)$color <- graph_pal[V(graph)$league]

# plot(graph, vertex.label=V(graph)$name)



set.seed(40)

par(mar= c(2,0,2,0),mfrow=c(1,3))
plot(graph,vertex.label = V(graph)$names,mark.groups = cw,mark.col = c("#E4ADFC", "#76FFCB"), vertex.label = NA, vertex.color = V(graph)$color, edge.color = "#34E7C4", edge.width = 2, vertex.label.color = "#3445E7",
     vertex.frame.color="#ffffff", edge.curved = FALSE, main = "Walktrap")
plot(graph,vertex.label = V(graph)$names,mark.groups = ceb, vertex.label = NA, vertex.color = V(graph)$color, edge.color = "#34E7C4", edge.width = 2, vertex.label.color = "#3445E7",
     vertex.frame.color="#ffffff", edge.curved = FALSE, main = "CEB")
plot(graph,vertex.label = V(graph)$names,mark.groups = imap, vertex.label = NA, vertex.color = V(graph)$color, edge.color = "#34E7C4", edge.width = 2, vertex.label.color = "#3445E7",
     vertex.frame.color="#ffffff", edge.curved = FALSE, main = "Imap")


```



```{r Modelling , include=FALSE}
library(ggplot2)

graph

graph.density(graph)
transfer_degree <- mean(igraph::degree(graph))
transfer_degree
transfer_density <- graph.density(graph)
transfer_density

original_graph <- c("transfer_network", transfer_density, transfer_degree)

g_rnd <- erdos.renyi.game(20,0.484,type='gnp')
g_smwrld <- watts.strogatz.game(dim=1,size=20,
nei=2,p=.25)
g_prfatt <- barabasi.game(20,out.dist=c(.15,.6,.25),
directed=FALSE,zero.appeal=2)

set.seed(123)
par(mar= c(2,0,2,0),mfrow=c(1,3))
plot(g_rnd, edge.color = "#FFC300" , vertex.color = "#C70039", vertex.label.color = "white",vertex.label.cex = 1.25,vertex.frame.color = "white", vertex.size = 20,
     edge.width = 2)
plot(g_smwrld, edge.color = "#FFC300" , vertex.color = "#C70039", vertex.label.color = "white",vertex.label.cex = 1.25,vertex.frame.color = "white", vertex.size = 20,
     edge.width = 2)
plot(g_prfatt, edge.color = "#FFC300" , vertex.color = "#C70039", vertex.label.color = "white",vertex.label.cex = 1.25,vertex.frame.color = "white", vertex.size = 20,
     edge.width = 2)

par(mar= c(2,0,2,0),mfrow=c(1,3))
plot(degree.distribution(g_rnd),xlab="Degree",
ylab="Proportion" , col = "red", pch=19)
plot(degree.distribution(g_smwrld),
xlab="Degree",ylab="Proportion", col = "red", pch=19)
plot(degree.distribution(g_prfatt),
xlab="Degree",ylab="Proportion", col = "red", pch=19)


#Modellierungs Tabelle 
model_keys <- function(graph, model){
  name <-deparse(substitute(model))
  density <- graph.density(model)
  degree <- mean(degree(model))
  
  df <- data.frame(modelname = name, density = density, degree = degree)
  
  return (df)
  
}

list_model_g_rnd <- model_keys(graph, g_rnd)
list_model_g_smwrld <- model_keys(graph, g_smwrld)
list_model_g_prfatt <- model_keys(graph, g_prfatt)
list_all_models <- rbind(original_graph, list_model_g_rnd,list_model_g_smwrld, list_model_g_prfatt)

kable(list_all_models,caption= "Modelling Networks", booktabs = T)  %>% kable_styling(latex_options = "HOLD_position")
  
graph.density(g_rnd) 



```




```{r, include=FALSE , include=FALSE}
########## Start Hausarbeit 3 ########## 

#Grösse des Netzwerkes berechnen
Grösse <- network.size(transfer_net)
Grösse

#Dichte des Netzwerkes berechnen
Dichte <- gden(transfer_net)
Dichte
# oder von Hand --> m/(n(n-1))
Dichte_H <- 92/(20*(20-1))
Dichte_H

#Komponenten des Netzwerkes berechnen
Komp <- sna::components(transfer_net)
Komp

#Durchmesser des Netzwerkes berechnen
Dm <- geodist(transfer_net)
Dm_max <- max(Dm$gdist)
Dm_max

#Clustering Coefficient des Netzwerkes berechnen
Clust <- gtrans(transfer_net)
Clust
```



### Appendix: Gesamten R-Code für den Bericht

```{r ref.label=knitr::all_labels(), echo=TRUE, eval=TRUE, tidy=TRUE, tidy.opts = list(blank = FALSE, width.cutoff = 60)}
```


